# 请教陈版！关于财政贴息？

提问人：baldwin_guo 时间：2011-05-29 17:07:05
请教陈版！ 中央财政贴息是否免征企业所得税？如果这家企业从事的主业是林木种植业务，可以免征企业所得税，那么针对此项政府补助收入是否也可以免税。谢谢！

回答人：chenyiwei
不能一概而论，请根据财税[2008]151号和财税[2009]87号的规定判断，但一般理解在新税法下享受免税待遇的可能性较小，这与新会计准则下该笔财政资金是否应作为计入资本公积的“投资补助”无关。另外需要注意的是：财税[2009]87号文的有效期到 2010 年度末为止，如果你所咨询的问题涉及 2011 年 1 月 1 日以后收到的财政资金，并且不属于财税[2008]151号文规定的免税或不征税范围的，可能需要等待后续政策出台，或者与主管税务机关沟通。